臺灣臺南地方法院刑事判決　　　　　　　96年度易字第1495號
聲　請　人　臺灣臺南地方法院檢察署檢察官乙○○
被　　　告　甲○○
　　　　　　　　　　另案於臺灣臺南看守所羈押中
上列被告因違反毒品危害防制條例案件，經檢察官聲請簡易判決
處刑（96年度偵字第14863號），本院認為不宜，改依通常程序
行之，判決如下：
    主  文
本件公訴不受理。
    理  由
一、聲請簡易判決處刑意旨於民國96年10月15日起訴，於同年11
    月7日繫屬本院之起訴事實略以：被告甲○○明知安非他命
    依其成癮性、濫用性及對社會危害性，經毒品危害防制條例
    第二條規定為第二級毒品，不得持有、施用、轉讓、販賣，
    竟於民國96年7月20日下午某時許，在臺南縣永康市「財團
    法人奇美醫院」前，向真實姓名年籍不詳之「王先生」，以
    新臺幣（下同）3萬元之代價，購買品安非他命1包（含袋重
    共約18.7公克）而持有之。【嗣於96年7月20日下午6時25分
    許，經警在臺南市○區○○路485巷21號前，發現駕駛車號
    VX-2202號自小客車之甲○○行跡可疑，遂上前盤查，並經
    甲○○同意搜索後，在上開自小客車內執行搜索，當場扣得
    前揭安非他命1包、夾鍊袋1包、毒品安非他命殘渣袋1包及
    行動電話3支等物】，始循線查獲上情。因認被告甲○○涉
    有違反毒品危害防制條例【持有第二級毒品安非他命】罪嫌
    。
二、按已經提起公訴或自訴之案件，在同一法院重行起訴者，應
    諭知不受理之判決，並得不經言詞辯論為之，刑事訴訟法第
    三百零三條第二款、第三百零七條分別定有明文。又按檢察
    官就犯罪事實一部起訴者，其效力及於全部，此觀諸刑事訴
    訟法第二百六十七條自明，上開所謂同一案件，乃指被告及
    犯罪事實均相同之案件而言，刑法罪數關係上之吸收關係，
    即屬一例，諸如持有毒品之行為，為販賣或轉讓行為所吸收
    ，不應另行論罪。故而刑事訴訟法第三百零三條第二款規定
    之規定，關於前揭實質上一罪亦有其適用。
三、經查：
  (一)本件被告另因【販賣第二級毒品安非他命】案件，經同一檢
    察官於96年8月30日提起公訴，於同年9月7日先行繫屬本院
    以96年度訴字第1129號審理中，其起訴事實為：「甲○○明
    知安非他命屬毒品危害防制條例第二條第二項第二款所稱之
    第二級毒品，非經許可不得販賣，竟仍基於販賣第二級毒品
    營利之犯意，以0000000000及0000000000號手機門號，作為
    販賣毒品之聯絡工具，自民國96年1月間某日起至同年7月18
    日止，在黃金樹位於台南縣永康市○○路○段305號之居所
    附近，以每小包安非他命1000元之代價，多次販售毒品安非
    他命予綽號樹仔之黃金樹施用牟利；另甲○○於96年5月26
    日晚上9時許，以手機門號0000000000號與綽號小瞳之林玉
    英聯繫，並以1包安非他命1000元至2000元不等之代價，販
    售毒品安非他命予林玉英施用牟利。嗣經警據報就上開手機
    門號進行通訊監察，且【於96年7月20日下午6時25分許，在
    台南市○區○○路485巷21號前，發現駕駛車號VX-2 202號
    自小客車之甲○○行跡可疑，遂上前盤查，並經甲○○同意
    搜索後，在上開自小客車內執行搜索，當場扣得第二級毒品
    安非他命1包（內含9小包毒品安非他命，含袋重共約18.7
    公克）、夾鍊袋1包、毒品安非他命殘渣袋1包及行動電話3
    支（內含門號0000000000及0000000000、0000000000號SIM
    卡）等物】，始循線查獲上情。」
  (二)檢察官主張被告甲○○販賣上開安非他命之證據方法，於該
    起訴書證據編號4已將於96年7月20日下午6時25分扣押之安
    非他命1包（內含9小包）、夾鍊袋1包、毒品安非他命殘渣
    袋1包及行動電話3支列為其中，用以證明被告甲○○持有安
    非他命之事實，上開被告甲○○持有之扣案安非他命，確屬
    檢察官用以證明其販賣安非他命之證據方法。經本院調取本
    院96年度訴字第1129號刑事案件卷宗，被告甲○○已於96年
    10月4日對於該起訴事實表示不爭執，僅就該起訴事實應評
    價為販賣、幫助販賣、轉讓第二級毒品罪之法律適用有所爭
    議，有上開準備程序筆錄附卷可稽。而無論被告甲○○就前
    開起訴事實應評價為何，其於96年7月20日下午6時25分持有
    之扣案安非他命，均可為販賣、幫助販賣、轉讓安非他命罪
    所吸收，不另論罪。亦即，被告甲○○於96年7月20日下午6
    時25分持有之扣案安非他命，已在先行繫屬本院之96年度訴
    字第1129號案件之審理範圍內。
  (三)綜上，已先行繫屬本院之96年度訴字第1129號案件，於本案
    均是以96年7月20日下午6時25分許扣案之安非他命作為證據
    方法，乃檢察官於前案先以販賣安非他命罪起訴，後於本案
    再以持有安非他命罪聲請簡易判決處刑，該二案件即屬刑法
    罪數關係上之吸收關係，而被告及犯罪事實均相同之同一案
    件。聲請簡易判決處刑意旨，忽略上開刑法上之罪數關係乃
    刑事訴訟法上之同一案件，遽向本院重行起訴，尚有未恰。
    揆諸前開說明，本件爰不經言詞辯論，逕為諭知不受理之判
    決。
據上論斷，應依刑事訴訟法第三百零三條第七款、第三百零七條
，判決如主文。
中　　華　　民　　國　　96　　年　　11　　月　　13　　日
　　　　　　　　　刑事第八庭    法　官　李東柏
以上正本證明與原本無異
如不服本判決應於收受本判後10日內向本院提出上訴書狀，並應
敘述具體理由。如未敘述上訴理由者，應於上訴期間屆滿後20日
內向本院補提理由書狀（均須按他造當事人之人數附繕本）「切
勿逕送上級法院」。
  　　　　　　　　　　　　　　　書記官　簡湘雲
中　　華　　民　　國　　96　　年　　11　　月　　13　　日
